【裁判字號】    99,台上,6809
【裁判日期】    991104
【裁判案由】    違反毒品危害防制條例
【裁判全文】
最高法院刑事判決            九十九年度台上字第六八０九號
上  訴  人  甲○○
上列上訴人因違反毒品危害防制條例案件，不服台灣高等法院中
華民國九十九年九月十四日第二審判決（九十九年度上訴字第二
五六五號，起訴案號：台灣板橋地方法院檢察署九十九年度毒偵
字第二一一０號），提起上訴，本院判決如下：
    主  文
上訴駁回。
    理  由
按刑事訴訟法第三百七十七條規定，上訴於第三審法院，非以判
決違背法令為理由，不得為之。是提起第三審上訴，應以原判決
違背法令為理由，係屬法定要件。如果上訴理由書狀並未依據卷
內訴訟資料，具體指摘原判決不適用何種法則或如何適用不當，
或所指摘原判決違法情事，顯與法律規定得為第三審上訴理由之
違法情形，不相適合時，均應認其上訴為違背法律上之程式，予
以駁回。本件上訴人甲○○上訴意旨略稱：伊因感染Ｃ肝導致肝
硬化，急需就醫治療，請求減輕量刑云云。惟查上訴人經第一審
依刑法想像競合犯之規定，從一重論處施用第一級毒品罪刑，其
不服提起第二審上訴，原判決以上訴人未依據卷內訴訟資料，具
體指摘第一審判決認事用法有何違法或不當之處，上訴未敘述具
體理由，因認其第二審上訴違背法律上之程式，未經言詞辯論，
逕以判決駁回，已詳敘憑以論斷之理由，從形式上觀察，並無違
背法令之情形。按不服地方法院之第一審判決而上訴者，應向管
轄第二審之高等法院為之。第二審上訴書狀應敘述具體理由，第
二審法院認為上訴書狀未敘述理由者，應以判決駁回之。刑事訴
訟法第三百六十一條第一項、第二項、第三百六十七條前段分別
定有明文。所謂不服第一審判決之具體理由，必係依據卷內既有
訴訟資料或提出新事證等客觀上構成應予撤銷之具體事由，指摘
或表明第一審判決有何採證認事用法或量刑等足以影響判決本旨
之不當或違法，始克當之；倘未依上揭意旨指出具體事由，僅泛
言第一審判決認定事實錯誤、違背法令、量刑失當，皆與第二審
上訴制度旨在請求第二審法院撤銷、變更第一審不當或違法之判
決，以實現個案救濟之立法目的有違。本件上訴人不服第一審判
決，提起第二審上訴，泛以伊承認第一審判決書所載之犯罪事實
，但第一審判刑太重，且因伊感染 hiv，身體漸壞，請求減輕量
刑云云（見原審卷第一一至一三、三０至三一頁）。原判決以上
訴人係累犯，前有多次施用毒品前科，認第一審關於對上訴人所
為量刑時之參考因素，已於理由中詳為審酌在案，核無量刑有何
違法或不當情事。上訴人上訴意旨以第一審判刑太重，且因伊感
染 hiv，身體漸壞等詞為由，並未具體指摘第一審判決關於認定
事實、適用法律及量刑有何輕重失衡、濫用裁量權或不適用法則
之不當具體情形，自非屬上訴第二審之具體事由，因認其在第二
審之上訴，未敘述具體理由，駁回其在第二審之上訴，核與上揭
規定無違。上訴意旨仍執陳詞稱伊因感染Ｃ肝導致肝硬化，急需
就醫治療，請求減輕量刑云云，指摘原判決違背法令，自非適法
上訴第三審之理由。依前揭說明，其上訴違背法律上之程式，應
予駁回。
據上論結，應依刑事訴訟法第三百九十五條前段，判決如主文。
中    華    民    國  九十九  年   十一   月    四    日
                      最高法院刑事第二庭
                          審判長法官  莊  登  照  
                                法官  陳  世  淙  
                                法官  徐  昌  錦  
                                法官  許  錦  印  
                                法官  葉  麗  霞  
本件正本證明與原本無異
                                      書  記  官  
中    華    民    國  九十九  年   十一   月    九    日
                                                     M

司法院資訊處製作；財團法人民間司法改革基金會備份。
